【裁判字號】    90,訴,1820
【裁判日期】    900927
【裁判案由】    毒品危害防制條例
【裁判全文】
臺灣高雄地方法院刑事判決                          九十年度訴字第一八二號
    公  訴  人  臺灣高雄地方法院檢察署檢察官
    被      告  甲○○
右列被告因毒品危害防制條例案件，經檢察官提起公訴（九十年度毒偵字第二九七五
號）及移送併案審理（九十年度偵字第三八０五號），本院判決如左：
    主  文
甲○○連續施用第一級毒品，處有期徒刑拾月；又連續施用第二級毒品，處有期徒刑
肆月，應執行有期徒刑壹年。
    事  實
一、甲○○前因施用毒品案件，經強制戒治期滿後，由臺灣高雄地方法院檢察署檢察
    官於民國八十九年三月二十四日，以八十九年度戒毒偵字第三七五號不起訴處分
    確定。復因施用第一、二級毒品案件，經觀察、勒戒後，認有繼續施用毒品之傾
    向，經送強制戒治並由臺灣高雄地方法院檢察署檢察官提起公訴，經臺灣高雄地
    方法院以八十九年度訴字第一四五五號判處有期徒刑七月確定。詎不知悔改，分
    別基於施用第一級毒品海洛因及第二級毒品安非他命之概括犯意，連續於：(1)九
    十年四月二十三日晚間十一時許，在其位於高雄縣橋頭鄉○○街十九號住處，施
    用第一級毒品海洛因一次；又於同年四月二十四日晚間十時二十分回溯二十四小
    時內之某時許（不含公權力拘束時間），在不詳地點，施用第二級毒品安非他命
    一次，為警於同年四月二十四日因另案逮捕，採驗尿液而查獲；(2)九十年五月十
    七日下午六時十分回溯二十六小時內之某時許（不含公權力拘束時間），在不詳
    地點，施用第一級毒品海洛因及上開時點回溯二十四小時內之某時，在不詳地點
    施用第二級毒品安非他命各一次，為警於同日採驗尿液而查獲。
二、案經高雄縣警察局岡山分局報告台灣高雄地方法院檢察署檢察官偵查起訴及移送
    併案審理。
    理  由
一、訊據被告甲○○僅供承有於右揭九十年四月二十三日晚間十一時，在其上址住處
    施用第一級毒品海洛因一次之犯行，然矢口否認其餘施用第一、二級毒品之犯行
    ，辯稱：伊前案判決後，僅於九十年四月二十三日晚上施用第一級毒品海洛因一
    次，其餘時間未曾吸食，且伊並未施用安非他命云云。惟查：被告於九十年四月
    二十四日為警查獲當日所採集之尿液經送檢驗結果，呈現施用第一級毒品海洛因
    之嗎啡陽性反應，及曾施用第二級毒品安非他命之甲基安非他命陽性反應等情，
    有九十年五月十一日高雄縣政府衛生局出具之煙毒尿液檢驗成績書一份附卷可稽
    。又被告於同年五月十七日經警查獲當日所採尿液經送檢驗結果，亦呈現曾施用
    第一、二級毒品之嗎啡、甲基安非他命陽性反應一節，亦有九十年五月二十八日
    高雄縣政府衛生局出具之煙毒尿液檢驗成績書一份在卷可考。而海洛因經施用入
    人體，平均約二十六小時內由其尿液中可驗出嗎啡陽性反應，此經行政院衛生署
    藥物食品檢驗局八十一年九月八日（八一）藥檢壹字第八一一四八八五號函示明
    確；甲基安非他命經口服投與後，約百分之七十於二十四小時內可自尿液中排出
    ，又其尿液內含甲基安非他命成分之檢出，與投與甲基安非他命的量、個人體質
    、檢驗儀器之精密度有關，通常採尿化驗是否呈陽性反應，應以投與後二十四小
    時內所採者為宜，此亦有行政院衛生署藥物食品檢驗局（八０）藥檢壹字第四五
    二九號函示可供參酌。綜上，足徵被告上開自白施用第一級毒品海洛因犯行部分
    ，與事實相符，堪予採信；被告其餘空言辯解，均屬事後畏罪圖卸之詞，委無足
    取。其亦確有於上開為警查獲之九十年四月二十四日晚間十時二十分回溯二十四
    小時內之某時許，在不詳地點，施用第二級毒品安非他命一次；及同年五月十七
    日下午六時十分回溯二十六小時內之某時許，在不詳地點，施用第一級毒品海洛
    因、及該時點回溯二十四小時內之某時施用第二級毒品安非他命各一次等事實至
    明。再被告前曾因施用毒品案件，經強制戒治期滿後，由臺灣高雄地方法院檢察
    署檢察官於八十九年三月二十四日，以八十九年度戒毒偵字第三七五號不起訴處
    分確定；及再因施用第一、二級毒品案件，經觀察、勒戒後，認有繼續施用毒品
    之傾向，經送強制戒治並由臺灣高雄地方法院檢察署檢察官提起公訴，經臺灣高
    雄地方法院以八十九年度訴字第一四五五號判處有期徒刑七月確定等情，亦有該
    不起訴處分書、刑事判決、台灣高雄地方法院檢察署前案查註紀錄表、台灣高等
    法院被告全國前案紀錄表各一份在卷可憑。事證明確，被告上開施用第一級毒品
    及施用第二級毒品之犯行，均堪認定。
二、核被告所為，係犯毒品危害防制條例第十條第一項之施用第一級毒品，及同條第
    二項之施用第二級毒品罪。被告上開二次施用第一級毒品海洛因及第二級毒品安
    非他命之犯行，時間緊接，犯罪構成要件相同，顯係基於概括犯意反覆為之，均
    應依連續犯規定論以一罪並加重其刑。被告二次持有第一級毒品及第二級毒品並
    進而施用，持有之低度行為應為施用之高度行為所吸收，均不另論罪。其所犯上
    開二罪間，犯意各別，行為互殊，應予分論併罰。又被告於九十年五月十七日下
    午六時十分回溯二十六小時內某時之施用第一級毒品及於該時點回溯二十四小時
    內之某時施用第二級毒品犯行部分，雖未據公訴人起訴，然此部分與前開已起訴
    之論罪科刑部分有連續犯之裁判上一罪之關係，復經公訴人移送併辦，本院自得
    併予審究，附此敘明。審酌被告前已因二度施用毒品案件，經送觀察、勒戒及強
    制戒治，並經判處徒刑確定在案，竟仍不知痛改前非，猶重蹈覆轍，自戕其身，
    然姑念犯罪後態度良好，坦承部分犯行，分別量處如主文所示之刑，並依刑法第
    五十一條第五款之規定，定其應執行之刑，以為懲儆。
據上論斷，應依刑事訴訟法第二百九十九條第一項前段，毒品危害防制條例第十條第
一項、第二項，刑法第十一條前段、第五十六條、第五十一條第五款，判決如主文。
本案經檢察官林慧美到庭執行職務。
中      華      民      國      九十      年      九    月    二十七    日
                                  臺灣高雄地方法院刑事第六庭
                                      審判長法  官    趙家光
                                            法  官    洪榮家
                                            法  官    林韋岑
右正本證明與原本無異。
如不服本判決，應於判決送達後十日內，向本院提出上訴狀。
                                            書記官    董明惠
中    華    民    國      九十      年      九      月      二十八      日
【附錄本判決論罪科刑法條】
毒品危害防制條例第十條第一項、第二項：
  施用第一級毒品者，處六月以上五年以下有期徒刑。
  施用第二級毒品者，處三年以下有期徒刑。


司法院資訊處製作；財團法人民間司法改革基金會備份。
